臺灣嘉義地方法院刑事判決　　　　　　　100年度易字第112號
公　訴　人　臺灣嘉義地方法院檢察署檢察官
被　　　告　吳瑞鴻
上列被告因竊盜案件，經檢察官提起公訴（100年度偵字第181號
），被告於準備程序中就被訴事實為有罪之陳述，經本院裁定進
行簡式審判程序，判決如下：
    主  文
吳瑞鴻犯竊盜罪，共伍罪，均累犯，各處如附表一所示之有期徒
刑。應執行有期徒刑拾壹月，如易科罰金，以新臺幣壹仟元折算
壹日。
    犯 罪 事 實
一、吳瑞鴻前因竊盜案件，經本院以94年度嘉簡字第769 號判決
    判處有期徒刑3月，緩刑3年確定，嗣經撤銷緩刑（下稱甲案
    ）；因竊盜案件，經臺灣南投地方法院以95年度易字第94號
    判決判處有期徒刑6 月確定（下稱乙案）；因業務過失致人
    於死案件，經本院以95年度交訴字第26號判決判處有期徒刑
    8月確定（下稱丙案），嗣經本院以96年度交聲減字第159號
    裁定就上開各罪均減刑，並就乙、丙2 案之罪所減得之刑定
    應執行有期徒刑6月後，與甲案之罪所減得之刑1月又15日接
    續執行，於民國96年9 月16日縮刑期滿執行完畢。詎其不知
    悔改，復意圖為自己不法所有之各別竊盜犯意，於附表一所
    示之時、地，以自備之汽車鑰匙，先後竊取如附表一所示被
    害人之汽車作為代步工具。嗣經警於附表一編號4所示車輛
    內採得不知情之吳瑞鴻友人阮錦順之指紋，循線查獲吳瑞鴻
    附表一編號4之犯罪事實。吳瑞鴻並於有偵查犯罪職權之機
    關或公務員發覺前，向處理之警員坦承附表編號1、2、3及5
    之犯行而自首接受裁判。
二、案經臺中縣警察局霧峰分局報告臺灣臺中地方法院檢察署檢
    察官偵查後，經臺灣高等法院檢察署令轉臺灣嘉義地方法院
    檢察署檢察官偵查起訴。
    理  由
一、本件係經被告於準備程序當庭表示認罪，而經本院裁定以簡
    式審判程序加以審理，則依據刑事訴訟法第273條之2、同法
    第159條第2項之規定，不適用傳聞法則有關限制證據能力之
    相關規定，合先敘明。
二、上揭犯罪事實，業據被告於本院審理時坦承不諱，核與附表
    二編號2、5所示證人於警詢證述之情節相符，並有附表二編
    號1、3至8 所示之證物在卷可資佐證。足徵被告自白與事實
    相符，本件事證明確，被告上開5 起犯行均堪認定。
三、核被告上開5起犯行所為，均係犯刑法第320條第1 項之竊盜
    罪。所犯上開各罪間，犯意各別，行為互殊，應予分論併罰
    。又被告有犯罪事實一所示犯罪科刑及於96年9 月16日縮刑
    期滿執行完畢之情形，有臺灣高等法院被告前案紀錄表1 份
    在卷可參，其於受有期徒刑之執行完畢後5 年內故意再犯本
    件有期徒刑以上之刑之各罪，均為累犯，應分別依刑法第47
    條第1 項規定，加重其刑。另附表一編號1、2、3及5係被告
    於有偵查犯罪職權之機關或公務員發覺前向承辦員警主動供
    述並帶領警方前往作案現場指認等情，有臺中縣警察局霧峰
    分局刑事案件報告書1 份在卷可佐（見臺灣臺中地方法院檢
    察署99年偵字第27872 號偵卷第19至21頁），足認被告確符
    合自首之規定，爰就被告附表一編號1、2、3及5之竊盜犯行
    ，均減輕其刑，並均先加後減之。
四、爰審酌被告高職肄業之智識程度，被告供稱竊取附表一所示
    之車輛係為供代步用之動機，所竊得財物價值及其手段，被
    害人所受之損害，犯後於審理時坦承犯行之態度等一切情狀
    ，分別量處如主文所示之刑，並均諭知易科罰金之折算標準
    ，及定其應執行之刑，並諭知易科罰金之折算標準。
五、檢察官雖以被告有竊盜犯罪習慣，僅藉刑之執行實不足以根
    絕其惡習，請求依竊盜犯贓物犯保安處分條例第3條第1項之
    規定併予諭知應於刑之執行前令入勞動場所強制工作等語，
    惟按18歲以上之竊盜犯、贓物犯，有犯罪之習慣，且宣告之
    應執行之刑達1 年以上者，得於刑之執行前，令入勞動場所
    強制工作，竊盜犯贓物犯保安處分條例第2條第4項、第3 條
    第1 項定有明文。故竊盜犯及與竊盜案件有關之贓物犯，其
    保安處分之宣告及執行，係刑法第90條關於保安處分規定之
    特別法，自應優先適用，此觀同條例第1 條之規定自明（最
    高法院97年度臺非字第222 號判決參照）。是18歲以上之竊
    盜犯，有犯罪之習慣，且宣告之應執行之刑達1 年以上者，
    得於刑之執行前，優先依竊盜犯贓物犯保安處分條例之相關
    規定，令入勞動場所強制工作。查被告所犯上開竊盜犯行，
    所判處之宣告刑及應執行刑均未逾1 年，已如前述，是本件
    被告所處之刑未達1 年之有期徒刑，業與前揭竊盜犯贓物犯
    保安處分條例所規定令入勞動場所強制工作之要件不符。況
    被告目前擔任怪手司機，其竊取他人之車輛僅係為供代步之
    用，用完即棄置路旁，業據被告於本院審理中供述綦詳，而
    附表一所示被竊之車輛確係遭棄置，且事後業經警方尋獲等
    情，有附表二編號4所示之失車-案件基本資料詳細面報表、
    車輛詳細資料報表等存卷可參，足認被告並非欠缺一技之長
    或無正常工作致須靠竊取他人之物變賣花用維生，此與強制
    工作處分，旨在對嚴重欠缺正確工作觀念而習慣犯罪者，強
    制其從事勞動，學習一技之長及正確之謀生觀念，使其日後
    重返社會，能適應社會生活之目的有所未合。參以被告犯後
    既坦承犯行，並主動供出附表一編號1、2、3、5所示之犯罪
    事實，足徵尚知悔悟，自非以拘束身體、自由，強制從事勞
    動，方達刑法教化、矯治目的之必要，爰不為強制工作之宣
    告，併為敘明。
據上論斷，應依刑事訴訟法第273條之1第1項、第299條第1 項前
段，刑法第320條第1 項、第47條第1項、第41條第1項、第8項、
第51條第5款、第62條前段，刑法施行法第1條第1項、第2項前段
，判決如主文。
本案經檢察官邱美英到庭執行職務。
中    華    民    國   100    年    1     月    31    日
                  刑事第五庭    法  官  啟夫
以上正本證明與原本無異。
如不服本判決應於收受判決後10日內向本院提出上訴書狀，並應
敘述具體理由；其未敘述上訴理由者，應於上訴期間屆滿後20日
內向本院補提理由書（均須按他造當事人之人數附繕本）「切勿
逕送上級法院」。告訴人或被害人如對於本判決不服者，應具備
理由請求檢察官上訴，其上訴期間之計算係以檢察官收受判決正
本之日期為準。
中    華    民    國   100    年    1     月    31    日
                                書記官  許睿軒
附錄論罪科刑法條：
刑法第320條第1項
意圖為自己或第三人不法之所有，而竊取他人之動產者，為竊盜
罪，處5年以下有期徒刑、拘役或5百元以下罰金。
附表一：
┌─┬──────┬───────┬───┬──────┬──────────┐
│編│犯罪時間    │犯罪地點      │被害人│竊得財物    │論罪科刑            │
│號│            │              │      │            │                    │
├─┼──────┼───────┼───┼──────┼──────────┤
│1 │98年10月5日 │臺中縣大里市立│吳德勛│OC-9605號自 │吳瑞鴻犯竊盜罪，累犯│
│  │下午5時30分 │新街73號前    │      │用小客貨車  │，處有期徒刑參月，如│
│  │許          │              │      │            │易科罰金，以新臺幣壹│
│  │            │              │      │            │仟元折算壹日。      │
├─┼──────┼───────┼───┼──────┼──────────┤
│2 │99年2月23日 │臺中縣大里市立│許勝傑│SI-3043號自 │吳瑞鴻犯竊盜罪，累犯│
│  │上午4時許   │新街165號前   │      │用小貨車    │，處有期徒刑參月，如│
│  │            │              │      │            │易科罰金，以新臺幣壹│
│  │            │              │      │            │仟元折算壹日。      │
├─┼──────┼───────┼───┼──────┼──────────┤
│3 │99年3月6日上│臺中縣大里市新│涂智銘│OH-1666號自 │吳瑞鴻犯竊盜罪，累犯│
│  │午9時許     │仁五街口      │      │用小客貨車  │，處有期徒刑參月，如│
│  │            │              │      │            │易科罰金，以新臺幣壹│
│  │            │              │      │            │仟元折算壹日。      │
├─┼──────┼───────┼───┼──────┼──────────┤
│4 │99年3月15日 │臺中縣大里市塗│湯朝永│MF-4588號自 │吳瑞鴻犯竊盜罪，累犯│
│  │上午6時30分 │城路140號旁   │      │用小客貨車  │，處有期徒刑肆月，如│
│  │許          │              │      │            │易科罰金，以新臺幣壹│
│  │            │              │      │            │仟元折算壹日。      │
├─┼──────┼───────┼───┼──────┼──────────┤
│5 │99年3月16日 │臺中縣大里市至│林戊田│NT-0813號自 │吳瑞鴻犯竊盜罪，累犯│
│  │晚上11時10分│善路108號前   │      │用小客貨車  │，處有期徒刑參月，如│
│  │許          │              │      │            │易科罰金，以新臺幣壹│
│  │            │              │      │            │仟元折算壹日。      │
└─┴──────┴───────┴───┴──────┴──────────┘
附表二：
┌──┬─────────────┬────────────┬────────┐
│編號│證據名稱                  │ 待證事實               │  證據出處      │
├──┼─────────────┼────────────┼────────┤
│ 1  │偵辦被告汽車竊盜案現場指認│全部犯罪事實。          │見警卷第81至92頁│
│    │相片。                    │                        │                │
├──┼─────────────┼────────────┼────────┤
│ 2  │證人即被害人吳德勛、許勝傑│被害人於附表一所示之時、│見警卷第11至18頁│
│    │、涂智銘、湯朝永及林戊田之│地，失竊汽車之事實。    │                │
│    │指證。                    │                        │                │
├──┼─────────────┼────────────┼────────┤
│ 3  │臺中縣警察局車輛協尋電腦輸│被害人於附表一所示之時、│見警卷第19至39頁│
│    │入單、臺中縣警察局車輛尋獲│地，失竊汽車之事實。    │                │
│    │電腦輸入單、贓物認領保管單│                        │                │
│    │、受理各類案件紀錄單、發生│                        │                │
│    │竊盜案件紀錄表。          │                        │                │
├──┼─────────────┼────────────┼────────┤
│ 4  │失車-案件基本資料詳細面報 │被害人於附表一所示之時、│見警卷第71至75頁│
│    │表、車輛詳細資料報表。    │地，失竊汽車之事實。    │                │
├──┼─────────────┼────────────┼────────┤
│ 5  │證人阮錦順之陳述、簽具之指│附表一編號4之犯罪事實   │見警卷第5至10頁 │
│    │認犯罪嫌疑人紀錄表。      │                        │                │
├──┼─────────────┼────────────┼────────┤
│ 6  │內政部警政署刑事警察局99  │附表一編號4之犯罪事實   │見警卷第40頁    │
│    │年4月8日刑紋字第0990041705│                        │                │
│    │號鑑定書。                │                        │                │
├──┼─────────────┼────────────┼────────┤
│7   │臺中縣警察局霧峰分局刑案現│ 附表一編號4之犯罪事實  │見警卷第42至59頁│
│    │場勘察報告（案件編號099032│                        │                │
│    │0-3CB00-03，內含採證照片、│                        │                │
│    │勘察採證同意書、刑案現場初│                        │                │
│    │步紀錄表等資料）          │                        │                │
├──┼─────────────┼────────────┼────────┤
│8   │臺中縣警察局霧峰分局刑案現│ 附表一編號1之犯罪事實  │見警卷第60至70頁│
│    │場勘察報告（案件編號098110│                        │                │
│    │5-3CB00-01，內含採證照片、│                        │                │
│    │勘察採證同意書、刑案現場初│                        │                │
│    │步紀錄表等資料）          │                        │                │
└──┴─────────────┴────────────┴────────┘